【裁判字號】    97,聲,164
【裁判日期】    970331
【裁判案由】    返還提存物
【裁判全文】
臺灣桃園地方法院民事裁定               97年度聲字第164號
聲  請  人  國泰建設股份有限公司
法定代理人  丙○○
代  理  人  乙○○
相  對  人  甲○○
上列當事人間聲請返還擔保金事件，本院裁定如下：
    主      文
本院九十五年度存字第一八九六號提存事件，聲請人所提存之提
存物國泰世華銀行敦化分行發行之可轉讓定期存單，面額新台幣
壹佰萬元（編號：D124211 、D124212） 貳張、伍拾萬元（編號
：C047424） 壹張、壹拾萬元（編號：B04368、B043769 、B043
77 0、B043771 號）肆紙，合計貳佰玖拾萬元，准予返還。
聲請程序費用由相對人負擔。
    理      由
一、按訴訟終結後，供擔保人證明已定20日以上之期間，催告受
    擔保利益人行使權利而未行使者，法院應依供擔保人之聲請
    ，以裁定命返還其提存物或保證書；第104 條之規定，於其
    他依法令供訴訟上之擔保者準用之，民事訴訟法第104 條第
    1 項第3 款、第106 條分別定有明文。
二、聲請意旨略以：聲請人前依本院92年度全字第413 號民事假
    處分裁定、94年度聲字第252號及95年度聲字第122號民事裁
    定，以本院95年度存字第1896號提存國泰世華銀行郭化分行
    可轉讓定期存單，面額共計新台幣（下同）290 萬元在案。
    茲因上開假扣押之本案訴訟業經最高法院以95年度台上字第
    2759號裁定駁回聲請人之上訴而告確定。聲請人於此本案訴
    訟終結後，並以存證信函催告相對人於21日內行使權利而未
    行使，爰依民事訴訟法第104 條第1 項第3 款規定，聲請准
    予返還前開擔保金等語。並提出台灣高等法院92年度重上字
    第452 號民事判決及判決確定證明書、本院92年度全字第41
    3 號假扣押裁定、95年度存字第1896號提存書、台北44支局
    第1460號存證信函暨收件回執等影本各1 份為證。
三、經查，聲請人所主張其前依本院上開假扣押裁定而提存上開
    提存物，嗣其本案訴訟業經判決確定之事實，除有聲請人提
    出之台灣高等法院92年度重上字第452 號民事判決及判決確
    定證明書、本院92年度全字第413 號假扣押裁定、95年度存
    字第1896號提存書等影本附卷可稽外，並經本院依職權調閱
    本院95年度存字第1896號、92年度全字第413 號、92年度執
    全字第332 號等卷查核屬實。本件兩造間假扣押所由之本案
    訴訟，經判決聲請人部分勝訴確定等情，業據聲請人提出臺
    灣高等法院92年度重訴字第452 號判決及確定證明書影本各
    1 件為證，並經本院依職權調閱前開假扣押、擔保提存及假
    扣押執行案卷查核屬實，堪認已符合前揭法文所定「訴訟終
    結」之情形。其後，聲請人並已對相對人發函通知相對人如
    因上述假扣押之執行受有損害，於收受通知後20日內行使權
    利，惟相對人屆期並未行使權利等情，復有聲請人提出律師
    函及其回執各1 紙，及本院依職權向本院分案室查明無誤，
    有本院民事紀錄科查詢表1 紙附卷可稽，依上說明，聲請人
    之聲請，於法有據，應予准許。
四、依民事訴訟法第106 條、第104 條第1 項第3 款，裁定如主
    文。
中    華    民    國    97    年    3     月    31    日
                  民事第一庭    法  官  田玉芬
以上正本係照原本作成
如對本裁定抗告須於裁定送達後10日內向本院提出抗告狀，並應
繳納抗告裁判費新台幣1,000 元。
中    華    民    國    97    年    3     月    31    日
                                書記官  李麗娟


司法院資訊處製作；財團法人民間司法改革基金會備份。
